【裁判字號】    97,上易,54
【裁判日期】    970402
【裁判案由】    竊盜
【裁判全文】
臺灣高等法院高雄分院刑事判決          97年度上易字第54號
上  訴  人
即  被  告  甲○○
                    另案在臺灣屏東監獄執行中
上列上訴人因竊盜案件，不服臺灣高雄地方法院96年度易字第26
66號中華民國96年12月14日第一審判決（起訴案號：臺灣高雄地
方法院檢察署96年度偵字第19903 號），提起上訴，本院判決如
下：
    主  文
上訴駁回。
    事  實
一、甲○○曾於民國95年間，因竊盜犯行，經臺灣高雄地方法院
    以95年度簡字第2591號判決判處有期徒刑4 月確定，甫於96
    年1 月18日縮刑期滿執行完畢。仍不知悔改，意圖為自己不
    法之所有，於96年7 月9 日下午1 時40分許，將其所有、客
    觀上足以對他人之生命、身體、安全構成威脅，且具有行兇
    危險性之螺絲起子2 支（起訴書誤載為1 支）、斜嘴鉗1 支
    等兇器，置於腳踏車之前方車籃內，並騎乘該腳踏車，攜帶
    上開兇器，至高雄縣岡山鎮○○路10之1 後方空地，徒手竊
    取乙○○（起訴書誤載為「揚善富」）所有，放在前開空地
    置物櫃內之白鐵塊（係白鐵片經甲○○折疊成塊狀）、白鐵
    條、白鐵片、白鐵碗各1 件，得手後，正欲離去之際，為乙
    ○○發現，經旁人報警查獲，並扣得甲○○所有供犯罪所用
    之上開兇器。
二、案經高雄縣政府警察局岡山分局報請臺灣高雄地方法院檢察
    署檢察官偵查起訴。
    理  由
壹、程序部分：
一、按被告以外之人於檢察事務官、司法警察官或司法警察調查
    中所為之陳述，與審判中不符時，其先前之陳述具有較可信
    之特別情況，且為證明犯罪事實存否所必要者，得為證據，
    刑事訴訟法第159 條之2 定有明文。是依本條規定，被告以
    外之人於檢察事務官、司法警察（官）調查時所為之陳述，
    屬傳聞證據，依同法第159 條第1 項規定，本無證據能力，
    必具備「可信性」及「必要性」二要件，始例外得適用上開
    第159 條之2 規定，認有證據能力，而得採為證據。查被害
    人乙○○於警詢中所為之陳述，與其於原審審理時之陳述相
    符，是依前開說明，其於警詢中之陳述，不具「必要性」，
    無證據能力。
二、再按被告以外之人於審判外之陳述雖不符刑事訴訟法第159
    條之1 至之4 等四條之規定，而經當事人於審判程序同意作
    為證據，法院審酌該言詞陳述或書面陳述作成時之情況，認
    為適當者，亦得為證據；當事人、代理人或辯護人於法院調
    查證據時，知有刑事訴訟法第159 條第1 項不得為證據之情
    形，而未於言詞辯論終結前聲明異議者，視為有前項之同意
    ，同法第159 條之5 定有明文。立法意旨在於傳聞證據未經
    當事人之反對詰問予以核實，原則上先予排除。惟若當事人
    已放棄反對詰問權，於審判程序中表明同意該等傳聞證據可
    作為證據；或於言詞辯論終結前未聲明異議，基於尊重當事
    人對傳聞證據之處分權，及證據資料愈豐富，愈有助於真實
    發見之理念，且強化言詞辯論主義，使訴訟程序得以順暢進
    行，上開傳聞證據亦均具有證據能力。本案其他本院用以認
    定本件犯罪事實存否之被告以外之人之言詞或書面陳述，檢
    察官及被告於本院審理中均同意為證據，依上開說明，均具
    證據能力。
貳、實體部分：
一、訊據被告坦承於上開時、地，拿取上開白鐵片等物品之事實
    ，然矢口否認有何竊盜犯行，辯稱：上開物品係散落在草叢
    中，伊以為係廢棄物而撿拾之，且乙○○亦同意贈與上開物
    品云云。經查：被告於上開時、地，騎乘腳踏車，攜帶螺絲
    起子2 支、斜嘴鉗1 支，竊取乙○○所有白鐵塊（係經被告
    將白鐵片折疊成塊狀）、白鐵條、白鐵片、白鐵碗各1 件之
    事實，業據證人即被害人乙○○於原審審理中證稱：因為屋
    內空間不大，所以將白鐵片、瓦斯爐、碗筷等物品放在屋後
    空地之櫃子內，並以帆布蓋住，需要時可隨時取用，當天有
    用帆布蓋住櫃子，被告將白鐵片等物品放在袋子內，伊並未
    將上開物品送給被告等語綦詳（見原審96年11月30日審判筆
    錄）。核與查獲警員林文章於原審審理中證稱：被告將所竊
    之物品放在腳踏車車籃及後坐墊上，被告表示係在後紅路10
    之1 號住家後方臨時廚房之櫃子上拿取上開物品，且係屋主
    要送給他的，經詢問乙○○是否有此事，乙○○表示未同意
    被告拿走，在被告腳踏車車籃內扣得螺絲起子2 支、斜嘴鉗
    1 支等語相符（見原審96年11月30日審判筆錄），並有扣押
    筆錄、扣押物品目錄表、扣押物品收據、贓物認領申請單、
    照片在卷可稽（見偵卷第15頁至第19頁、第28頁至第29頁）
    ，及螺絲起子2 支、斜嘴鉗1 支扣案可證。如上開物品確係
    被棄置在草叢之中，則被告撿拾之，又何需經乙○○同意？
    是被告辯稱：上開物品係棄置在草叢之中云云，已非無疑。
    再佐以上開白鐵片等物品既非無價值之物，且與瓦斯爐及其
    他物品同置於屋外之櫃子內，並以帆布覆蓋乙節，業經乙○
    ○證述如前，並有照片在卷可參。顯見乙○○為防止風吹日
    曬雨淋，乃特意以帆布覆蓋前開櫃子，並避免他人誤為廢棄
    物而隨意取走甚明，是觀之上開物品存放情形，衡情當無誤
    認係廢棄物之可能。綜上所述，被告所辯，實與常情相違，
    不足採信。從而，本件事證明確，被告犯行洵堪認定。
二、按刑法第321 條第1 項第3 款之攜帶兇器竊盜罪，係以行為
    人攜帶兇器竊盜為其加重條件，此所謂之兇器，其種類並無
    限制，凡客觀上足以對人之生命、身體、安全構成威脅，具
    有危險性之兇器均屬之，且祇須行竊時攜帶此種具有危險性
    之兇器為已足，並不以攜帶之初有行兇之意圖為必要（最高
    法院79年度台上字第5253號判例意旨參照）。查扣案螺絲起
    子2 支，長度分別為20公分、21公分，金屬材質、質地堅硬
    ，有一定重量，且一端均呈十字型；斜嘴鉗1 支，長16 公
    分，金屬材質、質地堅硬，有一定重量，且一端銳利，狀似
    剪刀之事實，業據原審審理時勘驗在卷，有勘驗筆錄在卷可
    憑（見原審卷第119 頁至第120 頁），如持以行兇，確足對
    人之生命、身體產生威脅，而足供兇器之用。而被告係騎乘
    腳踏車在上開地點行竊，於行竊時上開兇器既係放置在腳踏
    車置物籃內，自屬被告於行竊時所攜帶無訛。是核被告所為
    ，係犯刑法第32 1條第1 項第3 款攜帶兇器加重竊盜罪。又
    被告曾因竊盜犯行，經臺灣高雄地方法院以95年度簡字第25
    91號判決判處有期徒刑4 月確定，甫於96年1 月18日縮刑期
    滿執行完畢，翌日出監之事實，有臺灣高等法院被告前案紀
    錄表可參，其於上開有期徒刑執行完畢後，5 年內故意再犯
    本件犯行，為累犯，應依刑法第47條第1 項規定，加重其刑
    。
三、原審因認被告犯罪事證明確，並適用刑法第321 條第1 項第
    3 款、第47條第1 項規定論科，並審酌被告正值青年，不思
    以正當途徑賺取所需，竟貪圖私欲，竊取他人之財物，所為
    實有不當，犯後否認犯行，態度不佳；惟考其所竊物品價值
    輕微，已發還被害人，損害已有減輕，被害人乙○○不予追
    究及其手段等一切情狀，量處有期徒刑8 月。並說明扣案之
    螺絲起子2 支、斜嘴鉗1 支，均屬被告所有，業經被告供承
    在卷（見原審96年11月30日審判筆錄），且供犯本件加重竊
    盜犯行所用之物，而均依刑法第38條第1 項第2 款規定，宣
    告沒收。其認事用法，均無違誤，量刑亦稱妥適。被告上訴
    否認犯行，而指摘原審判決不當，為無理由，應予駁回。
據上論斷，應依刑事訴訟法第368 條，判決如主文。
本案經檢察官李門騫到庭執行職務。
中    華    民    國    97    年    4     月    2     日
                  刑事第七庭    審判長法  官  莊飛宗
                                      法  官  孫啟強
                                      法  官  邱明弘
以上正本證明與原本無異。
不得上訴。
中    華    民    國    97    年    4     月    2     日
                                      書記官  曾允志
附錄本件論罪科刑法條：
中華民國刑法第321條第1項
犯竊盜罪而有左列情形之一者，處6月以上、5年以下有期徒刑：
三 攜帶兇器而犯之者。


司法院資訊處製作；財團法人民間司法改革基金會備份。
